臺灣臺中地方法院交通事件裁定　　　 100年度交聲字第1227號
原處分機關　交通部公路總局臺中區監理所臺中市監理站
異　議　人
即受處分人　許榮章
上列異議人即受處分人因違反道路交通管理處罰條例案件，對於
交通部公路總局臺中區監理所臺中市監理站民國98年4月8日所為
之處分（裁監稽違字第裁61-1AB874752號裁決書），聲明異議，
本院裁定如下：
    主  文
異議駁回。
    理  由
一、原處分機關略以：異議人即受處分人（下稱受處分人）許榮
    章所有車牌號碼PRU-675號重型機車，於民國96年11月12日9
    時34分許，在臺北市○○○路○段處，因「在設有禁止停車
    標誌之處所停車」之違規，經臺北市停車管理處以北市交停
    字第1AB874752號舉發違反道路交通管理事件通知單開單舉
    發。嗣原處分機關爰依道路交通管理處罰條例第56條第1項
    第4款規定，裁處受處分人罰鍰新臺幣（下同）1200元等語
    。
二、聲明異議意旨略以：本人並未收到任何罰款、違規通知書，
    且本人並無印象有本件違規，請詳查等語。
三、按受處分人不服道路交通管理處罰條例第8條所定主管機關
    所為之處罰，得於接到裁決書之翌日起20日內，向管轄地方
    法院聲明異議；而依道路交通管理處罰條例第87條規定向法
    院聲明異議之期間，自裁決送達之翌日起算，並得依法扣除
    在途期間及聲請回復原狀。聲明異議，應以司法狀紙，敘述
    異議之理由，提出於原處分機關為之；又交通法庭認聲明異
    議不合法律上之程式或其異議權已經喪失者，應以裁定駁回
    之，但其不合法律上之程式可補正者，應先訂期命為補正，
    逾期不補正者，即予駁回，道路交通管理處罰條例第87條第
    1項、道路交通事件處理辦法第11條、第12條前段、第17條
    分別定有明文。而當事人居住於處罰機關所在之鄉、鎮、市
    （包括縣轄市、省轄市及院轄市），不扣除在途期間，法院
    訴訟當事人在途期間標準第4條第1款第1目亦規定甚明。而
    上開20日之期間乃法定不變期間，如遲誤該期間，法院自應
    以聲明異議不合法律上程式，且屬無從補正，裁定駁回之。
四、次按處理違反道路交通管理事件，有關文書送達之程序，依
    行政程序法之規定，違反道路交通管理事件統一裁罰標準及
    處理細則第5條定有明文。而送達，於應受送達人之住居所
    、事務所或營業所為之，但在行政機關辦公處所或他處會晤
    應受送達人時，得於會晤處所為之；於應送達處所不獲會晤
    應受送達人時，得將文書付與有辨別事理能力之同居人、受
    雇人或應送達處所之接收郵件人員，行政程序法第72條第1
    項、第73條第1項分別定有明文。又受公寓大廈管理委員會
    僱用之管理員，其所服勞務包括為公寓大廈住戶接收文件，
    性質上應屬全體住戶之受雇人。郵政機關之郵務士送達文書
    於住所、居所、事務所或營業所，不獲會晤應受送達人，而
    將文書付與公寓大廈管理員者，為合法送達，至該管理員何
    時將文書轉交應受送達人，對已生之送達效力不受影響（最
    高法院97年度台抗字第624號裁定可資參照）。
五、經查:
（一）受處分人許榮章所有車牌號碼PRU-675號重型機車，於民
      國96年11月12日9時34分許，在臺北市○○○路○段處，
      因「在設有禁止停車標誌之處所停車」違規，經臺北市停
      車管理處開單舉發。嗣原處分機關於98年4月8日以裁監違
      字第裁61-1AB874752號裁決書，裁處受處分人罰鍰1200元
      等情，有臺北市政府警察局舉發違反道路交通管理事件通
      知單、上開裁決書各1份在卷可稽。
（二）受處分人自91年3月5日起即設籍於「臺中市南屯區○○○
      路892巷43號」，且迄其提起本件聲明異議之際，均無變
      遷紀錄，而該址亦經其於異議狀內自書為其住所無誤，且
      上開裁決書業於98年4月9日由受處分人之受雇人即上址之
      公寓大廈管理員（該公寓大廈名稱為錢匯通廣場管理委員
      會）收受等情，有受處分人全戶戶籍資料查詢結果及交通
      部公路總局臺中區監理所臺中市監理站送達證書各1份附
      卷足參，揆諸前揭規定及說明，堪認上開裁決書業已符合
      行政程序法第73條第1項規定，為合法送達，並自送達之
      日即98年4月9日起發生送達之效力。至於卷附舉發違反道
      路交通管理事件通知單雖記載車主地址為「臺中市○○區
      ○○路二段560之8號21樓之3」（即車籍地址），然依受
      處分人遷徙紀錄資料可知，受處分人原登載之戶籍地址已
      於91年3月5日自前揭車籍地址遷入臺中市南屯區○○○路
      892巷43號，是原處分機關於98年4月8日製開本件裁決書
      時，該車籍地址顯然已非受處分人之住居所甚明，有受處
      分人遷徙紀錄資料查詢結果及車號查詢重型機車車籍各1
      紙附卷可佐。故原處分機關自無須將本件裁決書再依受處
      分人變更前之戶籍地址（即前開車籍地址）為送達之必要
      ，又受處分人住在臺中市南屯區，與原處分機關（址設臺
      中市北區）在同一鄉鎮市，依法院訴訟當事人在途期間標
      準第4條第1款第1目規定，無須扣除在途期間。準此，受
      處分人聲明異議期間應自上開裁決書送達之翌日即98年4
      月10日起算20日，其聲明異議之法定期間末日應為98年4
      月29日。然受處分人迄於100年4月14日始向原處分機關聲
      明異議，有聲明異議狀及該聲明異議狀上蓋用之公路總局
      臺中區監理所臺中市監理站收文章在卷可憑，其聲明異議
      顯逾前開20日法定期間，且無從命其補正，故本件聲明異
      議不合法律上之程式，揆諸前揭規定，應予駁回。
據上論斷，應依道路交通管理處罰條例第87條第2項，道路交通
事件處理辦法第17條前段，裁定如主文。
中    華    民    國   100    年    4     月    27    日
                  交通法庭    法  官  林慧欣
以上正本證明與原本無異。
如不服本裁定，應於收受送達後5日內向本院提出抗告狀。（應
附繕本）
                              書記官  鄭淑英
中    華    民    國   100    年    4     月    27    日